ACORDAO-COMPLETO-2488754

ACÓRDÃO DE RELAÇÃO

ACÓRDÃO DE RELAÇÃO 9999/2021 ATA 27/2021 - SEGUNDA CÂMARA

Acórdão 9999/2021-TCU-Segunda Câmara
VISTOS, relatados e discutidos estes autos em que são apreciados os atos de aposentadoria exarados pelo Centro Federal de Educação Tecnológica Celso Suckow da Fonseca (Cefet-RJ) em favor de Carlos José Corrêa, Eliete Maria Dutra Fernandes Pacheco, Fernando Cesar Pimentel Gusmão, Neianne Panazio Zeitune e Sergio Moraes Claudio;
Considerando que, por meio do Acórdão 5082/2021-TCU-Segunda Câmara, relator Ministro Raimundo Carreiro, o Colegiado deliberou no sentido de reconhecer os registros tácitos dos referidos atos de aposentadoria e iniciar a revisão de ofício destes mesmos atos;
Considerando as petições protocolizadas por Sérgio Moraes Claudio (peça 35) , Eliete Maria Dutra Fernandes Pacheco (peça 37) , Fernando Cesar Pimentel Gusmão (peças 29 a 31) e por Neianne Panazio Zeitune (peça 38) , por meio das quais requerem manutenção da condição atual de sua remuneração e o arquivamento dos autos;
Considerando que não houve sucumbência em desfavor dos requerentes, na medida em que foram concedidos os registros dos seus atos de aposentadoria;
Considerando que a mera instauração do procedimento revisional dos referidos atos não possui natureza de mérito, não sendo impugnável, portanto, mediante pedido de reexame; e 
Considerando, por fim, os pareceres uniformes da Secretaria de Recursos às peças 39 a 44;
ACORDAM os Ministros do Tribunal de Contas da União, com fundamento no art. 143 do Regimento Interno/TCU, em:
a)	receber as peças 29 a 31, 35, 37 e 38 como meras petições, nos termos do art. 48, parágrafo único, da Resolução-TCU 259/2014;
b)	encaminhar os autos à Secretaria de Fiscalização de Integridade de Atos e Pagamentos de Pessoal e de Benefícios Sociais, unidade técnica instrutora do processo, para apreciação das peças 29 a 31, 35, 37 e 38 e adoção das medidas que entender pertinentes; e
c) comunicar aos Srs. Sérgio Moraes Claudio, Eliete Maria Dutra Fernandes Pacheco, Fernando Cesar Pimentel Gusmão e Neianne Panazio Zeitune a prolação do presente Acórdão.
1. Processo TC-Processo 009.518/2020-7 (APOSENTADORIA) 
	1.1. Recorrentes: Fernando Cesar Pimentel Gusmão (XXX.478.197-XX) ; Sergio Moraes Claudio (XXX.322.057-XX) ; Eliete Maria Dutra Fernandes Pacheco (XXX.435.107-XX) ; Neianne Panazio Zeitune (XXX.534.237-XX) 
	1.2. Interessados: Carlos José Corrêa (XXX.961.497-XX) ; Eliete Maria Dutra Fernandes Pacheco (XXX.435.107-XX) ; Fernando Cesar Pimentel Gusmao (XXX.478.197-XX) ; Neianne Panazio Zeitune (XXX.534.237-XX) ; Sergio Moraes Claudio (XXX.322.057-XX) 
	1.3. Órgão/Entidade: Centro Federal de Educação Tecnológica Celso Suckow da Fonseca
	1.4. Relator: Ministro Raimundo Carreiro
	1.5. Representante do Ministério Público: Procuradora-Geral Cristina Machado da Costa e Silva
	1.6. Relator da deliberação recorrida: Ministro Raimundo Carreiro
	1.7. Unidades Técnicas: Secretaria de Recursos (Serur) ; Secretaria de Fiscalização de Integridade de Atos e Pagamentos de Pessoal e de Benefícios Sociais (Sefip) .
	1.8. Representação legal: 
	1.9. Determinações/Recomendações/Orientações: não há.

Segunda Câmara

Fernando Cesar Pimentel Gusmão (XXX.478.197-XX); Sergio Moraes Claudio (XXX.322.057-XX); Eliete Maria Dutra Fernandes Pacheco (XXX.435.107-XX); Neianne Panazio Zeitune (XXX.534.237-XX)

RAIMUNDO CARREIRO

Ministro Raimundo Carreiro

APOSENTADORIA (APOS)

Secretaria de Recursos (Serur); Secretaria de Fiscalização de Integridade de Atos e Pagamentos de Pessoal e de Benefícios Sociais (Sefip).